【裁判字號】    90,竹小,338
【裁判日期】    901130
【裁判案由】    返還消費借貸款
【裁判全文】
臺灣新竹地方法院民事判決  九十年度竹小字第三三八號
    原      告  彰化商業銀行股份有限公司苗栗分行
    法定代理人  甲○○
    訴訟代理人  丁○○
    被      告  乙○○
                丙○○○
右當事人間返還消費借貸款事件，本院判決如左：
    主    文
原告之訴駁回。
訴訟費用新台幣柒佰柒拾參元由原告負擔。
    事實及理由
一、原告訴之聲明：
    被告應連帶給付原告新台幣（下同）三萬八千二百十五元，及自民國八十九年二
    月十九日起至清償日止，按日息萬分之五點四計算之延滯利息；訴訟費用由被告
    連帶負擔。
二、事實摘要：
甲、原告主張：
    被告乙○○於民國八十六年六月十六日向原告申請信用卡使用，簽訂信用卡申請
    書，被告表明同意遵守信用卡約定條款之約定，並以被告丙○○○為附卡持卡人
    ，雙方約定被告即借款人得於特約商店憑卡簽帳消費或向辦理預借現金之機構預
    借現金，且當期之應付帳款應於當期繳款截止日前向聲請人清償，如逾期未履行
    時，須自應繳日起，另按日息萬分之五點四計算至該筆帳款清償日為止之延滯息
    ，且正卡及附卡持有人就各別使用信用卡所生應付帳款，互負連帶清償責任。嗣
    被告自八十六年起至八十九年二月二十八日止持上開信用卡陸續簽帳消費使用，
    惟目前仍積欠有其在八十七年三月二十七日簽帳消費之一筆帳款二萬八千元，依
    雙方約定之契約條款計算結果，被告目前仍積欠原告本金三萬八千二百十五元及
    自八十九年二月十九日起至清償日止按日息萬分之五點四計算之延滯息，爰依信
    用卡契約條款之約定，訴請被告二人連帶給付原告上開金額等語。
乙、被告答辯：
    被告固不爭執有與原告簽訂上開信用卡契約條款，並申請取得該信用卡使用，惟
    否認有於八十七年三月二十七日持該信用卡簽帳消費，辯稱：渠等之信用卡係遭
    第三人偽造後，由該第三人等先後持該偽造之信用卡，在八十七年三月二十七日
    消費一筆二萬八千元，於同月三十日再消費一筆二萬五千元及一筆二萬元，而伊
    之信用卡均無遺失，且從前開三筆款項消費時簽帳單上「乙○○」之簽名與伊信
    用卡申請書上之簽名筆跡予以比對結果，明顯有所不符，且伊等於事發後亦已向
    警局報案，可見該等款項之消費均非伊等所為，伊等自不須就該消費款對原告負
    清償責任，乃請求駁回原告之訴等語。
三、本院之判斷：
    原告主張之前揭事實，固據其提出信用卡申請書影本、信用卡消費明細表影本、
    信用卡契約條款各一份、簽帳款影本三份為證，惟被告否認該筆八十七年三月二
    十七日二萬八千元之簽帳款係其消費，辯稱：係遭第三人偽造其信用卡後持以簽
    帳消費，與其無關，且其亦已向警局報案，自不用負責清償等語。查，就被告上
    開之信用卡確有遭第三人偽造，並持以消費簽帳，其中於八十七年三月三十日被
    消費簽帳二萬五千元及二萬元之情，為原告所不爭執，且有原告提出之簽帳單影
    本二份在卷可憑，而經核上開二張簽帳單上持卡人「乙○○」之簽名字跡，確與
    信用卡申請書上，被告乙○○之簽名字跡不同。又就本件系爭之該筆於八十七年
    三月二十七日簽帳消費之二萬八千元之簽帳款部分，經比對其簽帳單上消費者所
    簽立之「乙○○」之字跡，亦明顯與被告乙○○申請信用卡時，在信用卡申請書
    上所留之之簽名字跡不符之情，有該簽帳單及信用卡申請書影本可供參照。再者
    ，被告乙○○確有於八十七年六月十二日以發現其信用卡遭他人偽造使用為由，
    而向新竹市警察局第二分局報案，並書立切結書保證上開八十七年三月二十七日
    之該筆消費，與同月三十日之另二筆消費，均非其本人所為之情，有被告提出之
    報案三聯單及切結書影本各一份在卷可憑，並有新竹市警察局第二分局九十竹市
    警二分刑字第二五八一號函文所附之調查筆錄影本資料可參。而經核被告乙○○
    自八十六年間起即已申請信用卡使用，至其申報信用卡遭偽造冒用時，其使用該
    信用卡之期間已近一年，衡情，其當無為該筆不到三萬元之消費款，故意捏造情
    詞，申報遭他人偽造冒用，而甘冒觸犯刑法誣告罪嫌之理。是本院綜合上述之情
    ，認原告既已自承於八十七年三月三十日之二萬五千元及二萬元之簽帳消費，均
    非被告乙○○持信用卡所為，則就系爭之同月二十七日之該筆二萬八千元之消費
    而言，因其消費時間與上開二筆相隔不久，且於消費時之簽名筆跡亦明顯與被告
    乙○○之筆跡不符，核諸一般經驗法則，可認被告乙○○辯稱該筆在八十七年三
    月二十七日二萬八千元之簽帳消費行為，並非其所為，而係遭他人偽造信用卡後
    所持以使用消費之情，尚非無稽。此外，原告迄未能進一步舉證證明系爭之簽帳
    款係為被告乙○○消費所生，則原告基於信用卡之法律關係，訴請被告二人連帶
    清償而給付該消費款本金三萬八千二百十五元（以該筆二萬八千元之消費款計算
    而來）及自八十九年二月十九日起至清償日止按日息萬分之五點四計算之延滯息
    ，於法尚屬無據，應予以駁回。
四、據上論結，本件原告之訴為無理由，依民事訴訟法第四百三十六條之二十三、第
    四百三十六條第二項、第四百三十六條之十九第一項、第七十八條，判決如主文
    。
中      華      民      國    九十      年      十一    月    三十      日
                                  臺灣新竹地方法院新竹簡易庭
~B法      官  鄭政宗
右為正本係照原本作成。
如對本判決上訴，非以其違背法令為理由不得為之，且須於判決送達後廿日內以上訴
狀記載上訴理由向本院提出上訴狀。
~B法院書記官  王恬如
中      華      民      國    九十      年     十一     月    三十      日


司法院資訊處製作；財團法人民間司法改革基金會備份。
